# 求助chenyiwei老师一个确认收入的问题

提问人：Cjawr123 时间：2020-10-19 08:05:11
请教陈老师，公司为客户做定制开发服务系统，客户同意以联合研发的形式先行支付公司 2000 万元支持开发此项目，等公司收到客户80%款项后 3 年内将联合研发费 2000 万加固定年利率算的费用，作为公司支付给客户的收益。
知识产权公司的基础软件知识产权归属公司，定制开发的部分归属客户。请教陈老师公司是否可将 2000 万元作为收入处理，支付客户收益时确认项目的成本。如果不可以是否有其他方式可以确认之后需付客户收益的计算基数 2000万作为收入？谢谢陈老师。

回答人：chenyiwei
建议考虑：既然是定制开发，为何要采用这种“支付客户收益”的方式？该方式下约定的 2000 万元价款是否显著高于正常业务模式下的同类合同价款？
建议测算该项目的合同开始日应收、应付款项的折现值，取两者之差作为合同总体可确认的收入，已收到的款项有部分需确认为负债，确保相关负债的余额等于截至期末已收到的款项中未来需返还给客户的部分的折现值。
具体可参照新收入准则下“应付客户对价”的相关规定处理。